【裁判字號】    88,易,3937
【裁判日期】    890121
【裁判案由】    竊盜
【裁判全文】
臺灣臺中地方法院刑事判決                        八十八年度易字第三九三七號
    公  訴  人  臺灣臺中地方法院檢察署檢察官
    被      告  甲○○
右列被告因竊盜案件，經檢察官提起公訴（八十八年度偵字第二三四七二號），本院
判決如左：
    主  文
甲○○攜帶兇器竊盜，處有期徒刑柒月。扣案板手貳支，均沒收。
    事  實
一、甲○○意圖為自己不法之所有，於民國八十八年十二月一日凌晨零時許，在台中
    市○區○○○路三段二三七號前，見乙○○所有車牌號碼ＦＹＨ─四五三號重型
    機車停在該處，竟乘人不覺，持其所有預藏之客觀上足以對人之生命、身體、安
    全構成威脅可供為兇器使用之板手二支啟動該車，即竊取該車供己騎用。嗣於同
    年月二日下午一時三十分（公訴人誤為一時十分）許，在台中縣新社鄉○○路○
    段路三十號前為警查獲，並扣得上開板手二支。
二、案經台中縣警察局東勢分局報告台灣台中地方法院檢察署檢察官偵查起訴。
    理  由
一、訊據被告甲○○固坦承右揭竊盜之犯行不諱，惟辯稱：伊所持有之上開板手二支
    並非兇器云云。經查右揭事實，業據被害人乙○○於警訊時指證綦詳，復有扣案
    板手二支及該車之車輛竊盜、車牌失竊資料個別查詢報表─查詢車輛認可資料及
    贓物認領保管收據各一紙可資佐證。又刑法第三百二十一條第一項第三款所指兇
    器，其種類並無限制，凡客觀上可供行兇之器具，均屬之。而本件被告持以行竊
    之板手二支，客觀上足以對人之生命、身體、安全構成威脅，具有危險性，應認
    為係兇器。是被告所辯，係飾卸之詞，不足採信。本件事證明確，被告之犯行洵
    堪認定。
二、核被告所為，係犯刑法第三百二十一條第一項第三款之攜帶兇器竊盜罪。爰審酌
    被告之素行、犯罪之動機、手段、所生損害及犯罪後態度等一切情狀，量處如主
    文所示之刑，以資懲儆。扣案板手二支，係供犯罪所用之物，且為被告所有，業
    據被告自承在卷，應依刑法第三十八條第一項第二款之規定宣告沒收。
據上論斷，應依刑事訴訟法第二百九十九條第一項前段，刑法第三百二十一條第一項
第三款、第三十八條第一項第二款，判決如主文。
中      華      民      國    八十九    年      一      月    二十一    日
                                    臺灣台中地方法院刑事第六庭
                                        法  官  許 秀 芬
右正本證明與原本無異。
如不服本判決，應於判決送達後十日內向本院提出上訴狀，上訴於臺灣高等法院臺中
分院( 須附繕本 )。
                                        書記官
中      華      民      國    八十九    年      一      月    二十四    日
附論罪科刑依據之法條：刑法刑法第三百二十一條第一項第三款
犯竊盜罪而有左列情形之一者，處六月以上五年以下有期徒刑：
一、於夜間侵入住宅或有人居住之建築物、船艦，或隱匿其內而犯之者。
二、毀越門扇、牆垣或其他安全設備而犯之者。
三、攜帶兇器而犯之者。
四、結夥三人以上而犯之者。
五、乘火災、水災或其他災害之際而犯之者。
六、在車站或埠頭而犯之者。
前項之未遂犯罰之。


司法院資訊處製作；財團法人民間司法改革基金會備份。
